【裁判字號】    95,抗,598
【裁判日期】    950731
【裁判案由】    聲請法官迴避
【裁判全文】
臺灣高等法院刑事裁定                   95年度抗字第598號
抗  告  人  甲○○
即聲請人
                      樓
上列抗告人因聲請法官迴避案件，不服臺灣臺北地方法院中華民
國95年6 月30日裁定（95年度聲字第1202號），提起抗告，本院
裁定如下：
    主  文
抗告駁回。
    理  由
一、本件聲請意旨如附件之聲請狀影本所載，無非以抗告人即聲
    請人於原審法院95年度簡上字第135 號案件審理中，數度聲
    請閱覽卷宗，但遭刁難，因認受命法官雷淑雯有刑事訴訟法
    第18條第2款偏頗事由，爰依同法第19條第2項聲請法官迴避
    云云。
二、按當事人依刑事訴訟法第18條第2款規定聲請法官迴避者，
    以有具體事實足認其執行職務有偏頗之情形為限，若僅對於
    法官之指揮訴訟，或其訊問方法有所不滿，不能指為有偏頗
    之虞，最高法院18年抗字第149 號著有判例。又同條款所謂
    足認法官執行職務有偏頗之虞，係指法官於訴訟之結果有利
    害關係或與當事人有親交嫌怨等客觀事實，足以使人疑其將
    為不公平之審判者而言；且須以一般通常之人所具有之合理
    觀點，對於該承辦法官能否為公平之裁判，均足產生懷疑，
    而此種懷疑之發生，存有其完全客觀之原因，而非僅出於當
    事人自己主觀之判斷者，始足當之，至於訴訟上之指揮，乃
    專屬於法院之職權，當事人之主張、聲請，在無礙於事實之
    確認以及法的解釋適用之範圍下，法院固得斟酌其請求以為
    訴訟之進行，但仍不得以此對當事人之有利與否，作為其將
    有不公平裁判之依據，更不得以此訴訟之進行與否，乃謂有
    偏頗之虞，而聲請法官迴避，最高法院70年臺抗字第174 號
    、79年臺抗字第318號復著有判例。
三、查本件爭議厥為，抗告人即聲請人在原審法院95年度簡上字
    第135號案件準備程序中，聲請閱覽卷宗，受命法官未予准
    許，經告知刑事訴訟法規定辯護人始有此項檢閱卷宗之權利
    ，抗告人即聲請人乃因而認為受命法官雷淑雯有偏頗之事由
    。惟按案件審判中，唯辯護人始得檢閱卷宗及證物並得抄錄
    或攝影，刑事訴訟法第33條定有明文，本件抗告人即聲請人
    於原審法院95年度簡上字第135號案件中，係被告本人，依
    上開規定自己並無聲請閱覽卷宗之權利，從而，受命法官雷
    淑雯恪遵刑事訴訟法規定，未准許抗告人即聲請人閱覽卷宗
    ，於法毫無違誤，更難謂有何偏頗之情事。
四、原審駁回抗告人即聲請人法官迴避之聲請，於法有據。本件
    抗告人即聲請人之抗告，空言不服，為無理由，應予駁回。
據上論結，應依刑事訴訟法第412條，裁定如主文。
中    華    民    國    95    年    7     月    31    日
                  刑事第一庭    審判長法  官  蔡長溪
                                      法  官  陳春秋
                                      法  官  陳祐治
以上正本證明與原本無異。
不得再抗告。
                                      書記官  蔡慧娟
中    華    民    國    95    年    7     月    31    日


司法院資訊處製作；財團法人民間司法改革基金會備份。
